【裁判字號】    94,訴緝,184
【裁判日期】    950310
【裁判案由】    毒品危害防制條例
【裁判全文】
臺灣板橋地方法院刑事判決             94年度訴緝字第184號
公  訴  人  臺灣板橋地方法院檢察署檢察官
被      告  甲○○
                    （現於臺灣台北監獄另案執行中）
上列被告因毒品危害防制條例案件，經檢察官提起公訴（93年度
核退毒偵字第1593號），及移送併案審理（93年度毒偵字第5578
號、94年度核退毒偵字第659 號），本院判決如下：
    主  文
甲○○連續施用第一級毒品，處有期徒刑拾月，扣案之第一級毒
品海洛因壹包（淨重零點零公克）沒收銷燬，針筒壹支及海洛
因包裝袋壹只均沒收。又連續施用第二級毒品，處有期徒刑伍月
，扣案之第二級毒品安非他命包（驗餘淨重共計伍點捌壹肆
公克）及附於安非他命殘渣袋壹只內之安非他命殘渣均沒收銷燬
，安非他命吸食器壹組、安非他命包裝袋只及殘渣袋壹只均沒
收。應執行有期徒刑壹年壹月，扣案之第一級毒品海洛因壹包（
淨重零點零公克）、第二級毒品安非他命包（驗餘淨重共計
伍點捌壹肆公克）及附於安非他命殘渣袋壹只內之安非他命殘
渣均沒收銷燬；針筒壹支、安非他命吸食器壹組、海洛因包裝袋
壹只、安非他命包裝袋只及殘渣袋壹只均沒收。
    事  實
一、甲○○前因施用毒品案件，經臺灣臺北地方法院以88年度毒
    聲字第479 號裁定令入戒治處所施以強制戒治，於民國90年
    1 月7 日執行完畢釋放，復由臺灣臺北地方法院檢察署檢察
    官於90年2 月6 日以90年度戒毒偵字第24、25、26號為不起
    訴處分確定。詎仍不知悔改，明知海洛因及安非他命為毒品
    危害防制條例所列之第一級、第二級毒品，不得非法持有、
    施用，竟仍分別基於施用海洛因及安非他命之概括犯意，自
    93 年8月底間某日起至94年9 月29日止，在臺北縣中和市○
    ○路281 巷2 號5 樓、同市○○路○ 段118 之21號11樓D 室
    等地，以針筒施打之方式連續施用第一級毒品海洛因，及以
    將安非他命置入玻璃球中燒烤煙霧吸食之方式連續施用第二
    級毒品安非他命多次，並於下列時地分別為警查獲，經警採
    尿送驗始查知上情：
    (一)於93年9 月20日19時許，在臺北縣板橋市○○路430 巷17
      號前為警查獲，並扣得安非他命2 包（原淨重為5.9076公
      克，取樣0.1688公克鑑析用罄，餘淨重5.7388公克）。
    (二)於93年11月25日15時30分許，在臺北縣中和市○○路○ 段
      118 之21號11樓D 室為警查獲，並扣得安非他命吸食器1
      組、安非他命殘渣袋1 個。
    (三)於94年1 月13日18時許，在臺北縣中和市○○街68號前為
      警查獲，並扣得海洛因1 包（淨重0.03公克）、安非他命
      1 包（原淨重為0.1256公克，取樣0.0510公克鑑析用罄，
      餘淨重0.0746公克）及注射針筒1 支。
    (四)於94年9 月30日15時許，在臺北縣新莊市○○路署立臺北
      醫院因通緝被查獲，經警採尿送驗。
二、案經臺北縣政府警察局報請臺灣板橋地方法院檢察署檢察官
    偵查起訴，及臺北市政府警察局松山分局報請同署檢察官偵
    查後送移併案審理。本院於準備程序進行中，被告就被訴事
    實為有罪之陳述，經告知簡式審判程序之旨，並聽取公訴人
    、被告之意見後，由本院合議庭裁定由受命法官獨任進行簡
    式審判程序。
    理  由
一、訊據被告甲○○對於其本人有於前開時地施用第一級毒品海
    洛因及第二級毒品安非他命之事實均坦白承認，且其分別於
    93年9 月20日、93年11月25日、94年1 月13日、94年9 月30
    日經警採集尿液送驗結果，均呈鴉片類嗎啡陽性及安非他命
    類甲基安他命陽性反應等情，有台灣檢驗科技股份有限公司
    濫用藥物尿液檢驗報告2 紙（報告編號：CH/2004/90438 、
    CH/2005/A0199）、 臺北縣政府警察局偵辦毒品案件尿液代
    碼表1 紙、台灣尖端先進生技醫藥股份有限公司濫用藥物檢
    驗報告2 紙（實驗室檢體編號：AB53066 、AB56444）、 台
    北市政府警察局松山分局毒品案件尿液委驗單1 紙、臺北市
    政府警察局偵辦毒品案件尿液檢體委驗單1 紙及鑑定人結文
    1 紙附卷可證（見93年度核退偵字第1593號卷第4 頁、見93
    年度毒偵字第4506號卷第27頁、93年度毒偵字第5578號卷第
    59 、60 頁、本院訴字卷第62-73 、88-90 頁、本院訴緝字
    卷第45頁）。並有扣案之海洛因1 包（淨重0.03公克）、安
    非他命3 包（其中二包原淨重為5.9076公克，取樣0.1688公
    克鑑析用罄，餘淨重5.7388公克；另一包原淨重為0.1256公
    克，取樣0.0510公克鑑析用罄，餘淨重0.0746公克；合計三
    包驗餘淨重為5.8134公克）、注射針筒1 支、安非他命吸食
    器1 組、安非他命殘渣袋1 個扣案可資佐證。而上開扣案白
    色粉末1 包確含有第一級毒品海洛因成份一節，有法務部調
    查局鑑定通知書（調科壹字第060009657 號）1 紙附卷可按
    （見94年度核退毒偵字第659 號第35頁）；扣案之結晶物3
    包，均含有第二級毒品安非他命等情，則分別有憲兵司令部
    刑事鑑識中心鑑驗通知書94年3 月8 日（94）安鑑字第0049
    3 號、94年11月3 日（94）安鑑字第02560 號各一紙存卷可
    查（見94年毒偵字第504 號第71頁、本院卷第33頁）；又上
    開扣案之安非他命殘渣袋內確有安非他命殘渣一節，復有卷
    附台北市政府警察局松山分局中崙派出所查獲涉嫌毒品危害
    防制條例毒品初驗報告書一份可憑（93年度毒偵字第5578號
    卷第13頁）。綜上事證，堪認被告前開自白應與事實相符，
    堪予採信。又被告有如事實欄所載之毒品執行前科，有臺灣
    高等法院被告前案紀錄表及如事實欄所示之不起訴處分書各
    一份附卷可按。是被告於強制戒治執行完畢釋放後五年內再
    犯本件施用第一級、第二級毒品之罪，事證明確，其犯行堪
    予認定。
二、查海洛因、安非他命分別為毒品危害防制條例第2 條第2 項
    第1 款、第2 款所列之第一級毒品、第二級毒品，不得非法
    持有、施用，是核被告甲○○所為係犯同條例第10條第1 項
    、第2 項之施用第一級毒品罪及施用第二級毒品罪。其於施
    用前後持有毒品之行為，應為其施用毒品之犯行所吸收，不
    另論罪。其先後多次施用第一級毒品及第二級毒品之犯行，
    時間緊接，犯罪構成要件相同，顯係基於概括之犯意反覆為
    之，應依連續犯之規定論以一罪並加重其刑；又所犯施用第
    一級毒品海洛因及第二級毒品安非他命，行為互殊、罪名有
    異，應分論併罰。爰審酌被告前已有多次毒品之前科、素行
    不佳，不思戒除毒癮，改過自新，竟仍連續施用毒品，經警
    多次查獲，仍一再施用，情節非輕，惟考量被告犯後坦承犯
    行，尚知悔悟，態度尚佳等一切情狀，分別量處如主文所示
    之刑，並定其應執行刑，以資懲儆。又公訴人雖僅對被告於
    93 年9月10日起至93年9 月20日22時許為警採尿前回溯26小
    時、96小時內某時，連續施用第一級毒品海洛因、第二級毒
    品安非他命之犯行予以起訴，而未論及被告如事實欄所述之
    其餘施用第一級毒品及第二級毒品之犯行，惟該部分犯行既
    與前開已起訴部分有連續犯之裁判上一罪關係，為起訴效力
    所及，本院自應併予審理。
三、扣案之第一級毒品海洛因1 包（淨重0.03公克）、安非他命
    3 包（驗餘淨重共計5.8134公克）及附於安非他他命殘渣袋
    內之安非他合殘渣，均依毒品危害防制條例第18條第1 項前
    段之規定沒收銷燬；扣案之注射海洛用之針筒1 支、安非他
    命吸食器1 組、海洛因包裝袋1 只、安非他命包裝袋3 只及
    殘渣袋1 只均為被告所有供施用毒品犯罪所用之物，應依刑
    法第38條第1 項第2 款沒收之。
據上論斷，應依刑事訴訟法第273 條之1 第1 項、第299 條第1
項前段，毒品危害防制條例第10條第1 項、第2 項、第18條第1
項前段，刑法第11條前段、第56條、第51條第5 款、第38條第1
項第2 款，判決如主文。
本案經檢察官林俊儀到庭執行職務。
中    華    民    國    95    年    3     月    10    日
                  刑事第五庭    法  官  許映鈞
以上正本證明與原本無異。
如不服本判決，應於送達後10日內向本院提出上訴狀（須附繕本
）。
                                書記官  呂苗澂
中    華    民    國    95    年    3     月    10    日
附錄本案所犯法條全文
毒品危害防制條例第10條
施用第一級毒品者，處6月以上5年以下有期徒刑。
施用第二級毒品者，處3年以下有期徒刑。


司法院資訊處製作；財團法人民間司法改革基金會備份。
